【裁判字號】    92,財管,6
【裁判日期】    920313
【裁判案由】    
【裁判全文】
臺灣屏東地方法院民事裁定  九十二年度財管字第六號
    聲  請  人  財政部國有財產局台灣南區辦事處
    法定代理人  乙○○
    代  理  人  甲○○
右聲請人聲請酌定遺產管理人報酬事件，本院裁定如左：
    主    文
聲請人代為管理被繼承人丙○○遺產之報酬定為新台幣壹萬壹仟肆佰柒拾元。
程序費用由被繼承人丙○○之遺產負擔。
    理    由
一、本件聲請意旨略以：聲請人經鈞院於民國九十一年三月十四日以九十一年度家聲
    字第六號裁定選任為被繼承人丙○○之遺產管理人確定在案。聲請人即遵行遺產
    管理人職務，先依法聲請鈞院以九十一年度家催字第一六九號裁定淮予對被繼承
    人丙○○之繼承人、債權人及受遺贈人為公示催告，且於九十一年九月二十五日
    刊登於台灣新生報第十五版，並受理第三人楊映英請求給付代墊喪葬費用新台幣
    （下同）四十二萬元。又被繼承人丙○○遺存有國軍屏東財務組及屏東大埔郵局
    分別撥交三十萬五千八百三十一元及八十四萬一千二百六十七元，合計遺產總額
    為一百十四萬七千零九十八元。另被繼承人丙○○尚有大陸地區之繼承人聲明繼
    承，聲請人為求日後將遺產所剩之金額交付大陸地區之繼承人，爰依民法第一千
    一百八十三條之規定，聲請鈞院酌定遺產管理人報酬；又被繼承人丙○○無親屬
    會議可資酌定報酬數額，依財政部訂頒「代管無人承認繼承遺產作業要點」第十
    四點第三項規定，聲請鈞院酌定被繼承人丙○○遺產現值百分之一之管理報酬即
    一萬一千四百七十元等語。並提出本院九十一年度家聲字第六號民事裁定及確定
    證明書、九十一年度家催字第一六九號民事裁定、台灣新生報影本、財政部國有
    財產局台灣南區辦事處函、國軍屏東財務組函、屏東郵局函、財政部訂頒「代管
    無人承認繼承遺產作業要點」影本各一件為證。
二、按遺產管理人得請求報酬，其數額由親屬會議按其勞力及其與被繼承人之關係酌
    定，為民法第一千一百八十三條所明定。又按被繼承人無親屬會議可資酌定報酬
    數額，管理報酬，應依民法第一千一百八十三條規定，聲請法院酌定，並請優先
    分配，其請求標準，不得低於孳息收入部分十分之三及遺產現值百分之一，財政
    部訂頒之「代管無人承認繼承遺產作業要點」第十四點第三項定有明文。查聲請
    人主張前開事實，業據提出本院九十一年度家聲字第六號民事裁定及確定證明書
    、九十一年度家催字第一六九號民事裁定、台灣新生報影本、財政部國有財產局
    台灣南區辦事處函、國軍屏東財務組函、屏東郵局函等件為證，自堪信為真實。
    爰審酌聲請人執行遺產管理人職務所花費之勞力，認聲請人依財政部訂頒「代管
    無人承認繼承遺產作業要點」第十四點第三項規定，請求按被繼承人丙○○遺產
    現值一百十四萬七千零九十八元之百分之一即一萬一千四百七十元，尚屬允當，
    核無不合，應予淮許。
三、依非訟事件法第八條第二項、民事訴訟法第九十五、第七十八條，裁定如主文。
中      華      民      國    九十二    年      三      月      十三    日
                                    臺灣屏東地方法院少年及家事庭
~B法      官  王致傑
右為正本，係照原本作成。
如對本裁定抗告，須於裁定送達後十日內向本院提出抗告狀。
~B書  記  官  蘇聰藝
中      華      民      國    九十二    年      三      月      十三    日


司法院資訊處製作；財團法人民間司法改革基金會備份。
